【裁判字號】    96,重上更(三),205
【裁判日期】    970131
【裁判案由】    毒品危害防制條例
【裁判全文】
臺灣高等法院刑事判決           96年度重上更(三)字第205號
上  訴  人
即  被  告  乙○○
                    （現另案於台灣宜蘭監獄執行中）
選任辯護人  王淑琍律師
上列上訴人因違反毒品危害防制條例案件，不服台灣板橋地方法
院94年度訴字第37號，中華民國94年8 月10日第一審判決（起訴
案號：台灣板橋地方法院檢察署93年度偵字第16443 號），提起
上訴，本院判決後，經最高法院第三次發回更審，本院判決如下
：
    主  文
原判決關於販賣第二級毒品暨定應執行刑部分均撤銷。
乙○○共同連續販賣第二級毒品，累犯，處有期徒刑柒年肆月。
扣案第二級毒品甲基安非他命貳小包（驗餘共淨重零點伍壹公克
），沒收銷燬之。販賣第二級毒品所得新台幣肆仟元沒收（其中
貳仟元與綽號「黑狗」連帶沒收），如全部或一部不能沒收時，
以其財產抵償之。
    事  實
一、乙○○於民國88年間曾因施用第二級毒品、轉讓第二級毒品
    案件，經臺灣板橋地方法院以89年板簡字第166 號、89年訴
    字第1245號刑事判決分別判處有期徒刑6月、8月確定，並定
    應執行有期徒刑1年，於90年12月4日執行完畢。詎其猶不知
    悛悔，基於意圖販賣第二級毒品甲基安非他命（下稱安非他
    命）營利之概括犯意，先於93年9月4日，在臺北縣土城市○
    ○街9號2樓住處，以1小包安非他命新台幣（下同）1,000元
    之代價販售2小包安非他命予甲○○，得款2,000元。再於93
    年9月8日晚間11時59分許，甲○○打電話向乙○○購買安非
    他命，乙○○即與真實姓名年籍不詳綽號「黑狗」之成年男
    子基於意圖營利之犯意聯絡，於翌日（9日）凌晨1、2 時許
    ，由綽號「黑狗」至臺北縣板橋市重慶國中附近，交付安非
    他命2包（含袋重共重0.95公克、淨重共計0.53公克，經鑑
    驗後剩餘0. 51公克）予甲○○而販賣之，再得款2,000元。
    嗣經警於93年9月9日8時許，持搜索票前往甲○○位於臺北
    縣中和市○○街40巷1弄7號3樓之住處進行搜索，當場查扣
    上開甲基安非他命2小包，並循線於93年10月7日19時10分，
    在臺北縣土城市○○街9號前拘獲乙○○，而查知上情。
二、案經臺北市政府警察局移送臺灣板橋地方法院檢察署檢察官
    偵查起訴。
    理  由
一、訊據上訴人即被告乙○○對於上開時、地或親自或由綽號「
    黑狗」，分別交付安非他命予甲○○，每次並各收取現金
    2,000 元之事實坦承不諱，惟矢口否認有販賣安非他命犯行
    ，辯稱：都是甲○○叫伊幫忙向「黑狗」拿安非他命，所為
    應係幫助甲○○施用，倘不認為係幫助甲○○施用，因伊沒
    有賺錢，亦屬轉讓安非他命云云。
二、經查：
(一)上開事實，業經證人甲○○於本院前審證述在卷，且在甲○
    ○住處搜得其於93年9月9日凌晨向被告購得疑似安非他命2
    小包透明晶體，經送台北市政府警察局刑事鑑識中心鑑驗結
    果：總毛重0.95公克，總淨重0.53公克，各取0.01公克化驗
    ，餘0.51公克，以氣相層析／質譜分析法均檢出第二級毒品
    安非他命成分，有該局93年10月29日北市鑑毒字第390 號鑑
    驗通知書1份在卷可稽（前審卷第103頁）。又台北市政府警
    察局刑事警察大隊依法對被告使用之「0000000000」、「00
    00000000」電話實施通訊監察，製有通訊監察譯文，並經原
    審逐字勘驗，有勘驗筆錄存卷可憑。
(二)被告於93年9月4日親自、同年9月9日由「黑狗」交付安非他
    命予甲○○，並各收取2,000 元之事實不爭執。參以被告與
    甲○○均坦承為2人間對話之卷附通訊監察譯文，自93年7月
    18日起至同年9月10日止，甲○○確實於93年7月18日14時12
    分55秒、93年9月3日23時4分、同年9月4日2時13分59秒、同
    年9 月8日23時59分1秒以所使用之「0000000000」號行動電
    話與被告聯絡等情，及甲○○於本院前審證稱：我只有在93
    年7月18日、93年9月3日、93年9月4日、93年9月8日打這4次
    電話找被告買，9月8日買的就是被查到的那2包，9月8日晚
    上買的，應該是9月9日凌晨在重慶國中附近由他朋友拿給我
    的。7月18日沒買到，9月3日晚上沒買到，9月4日有沒有買
    到我現在不記得了，確定9月8日有買到。最多買2張，1張是
    1, 000元等語。互核被告所陳、通訊監察譯文及甲○○所證
    ，堪認被告與甲○○間以行動電話聯絡購買安非他命之次數
    雖為4次，惟因93年7月18日、93年9月3日甲○○未購得安非
    他命（如下述），故被告應係分別於93年9月4日親自、同年
    9 月9日由「黑狗」交付安非他命予甲○○，並各收取2,000
    元無訛。至於通訊監察譯文有關93年9月4日22時13分59秒內
    容顯示，甲○○與被告通訊內容為「處理三張」，然因甲○
    ○證述：最多買2張等語，尚無積極證據認定該次係買3張，
    依罪證有疑，利歸被告原則，爰認該次甲○○向被告購買安
    非他命之數量為2,000元。又甲○○雖證述：93 年9月4日不
    記得有無買到安非他命等語，惟甲○○自承國中畢業後即染
    上毒癮，衡情其購買毒品之次數必然不少，其無法詳述每次
    購買毒品之時間、地點，要與常情不悖。甲○○既能明確指
    出93年9月3日沒有買到，參酌其於翌日再度聯繫被告購買安
    非他命，而於93年9月5日之後至同年月7日間未向被告購買
    安非他命顯見甲○○於93年9月4日確自被告處購得安非他命
    ，此亦與被告自承於93年9月4日親自交付安非他命予甲○○
    之陳述相符，故甲○○於93年9月4日、同年9月8日二度聯絡
    被告後，均自被告處取得毒品，應堪認定。
(三)雖甲○○於前審證述：被告說有門路可以比較便宜，我若有
    需要可以打電話給他，請他幫我買，電話中說「處理」是我
    有需要時，請他幫我購買等語。惟觀諸甲○○自警詢、偵查
    、原審迭次證稱是向被告「購買」安非他命等語（93年度偵
    字第14848卷第17正、反面、44頁；原審第171至179 頁），
    且甲○○於警詢證述：因被告改造槍械工具及零組件放在伊
    處比較安全，伊沒有收酬勞，有時被告會免費提供安非他命
    給伊吸食，我以電話與被告聯絡後，約定於北縣板橋市重慶
    國中門口以2,000元購買2小包，此次是被告交代他朋友拿來
    現金交易完成等語；於偵查中證述：願意讓被告寄放槍枝零
    件乃被告免費提供安非他命給伊等語（14848卷第44頁）；
    於原審證述：我需要用毒品會向被告買，被查獲毒品是之前
    在板橋附近，以2,000元向被告買的，「處理二張」就是買
    2,000元的意思，也曾經向被告拿毒品不用錢，這種情形不
    超過3次等語（被告轉讓安非他命予甲○○犯行，業經最高
    法院判決確定在案）。顯然甲○○知悉「購買」（即販賣）
    及「轉讓」之意義不同，即甲○○施用之安非他命，有一部
    分係因提供場所供被告藏放槍枝零件（被告涉犯槍砲彈藥刀
    械管制條例罪，已經法院另案判刑，有本院被告刑案紀錄在
    卷可考），被告因而免費供其施用者（被告轉讓毒品予甲○
    ○部分，業經又本院判處罪刑確定），另有一部分係甲○○
    向被告價購者，則甲○○於警詢、偵查及原審一再使用「購
    買」等語詞，堪認甲○○前後2次係以現金2,000元直接向被
    告購買安非他命，並由被告親自或由「黑狗」交付安非他命
    予甲○○無誤。又被告供承：93年9月9日係由其聯絡「黑狗
    」之人交付安非他命予甲○○等情，且甲○○於本院證述：
    不認識綽號「黑狗」等語，衡諸一般販賣毒品者對於不認識
    之購買者，多半存有戒心，唯恐係查緝人員偵查犯罪所設下
    之誘捕行動而不願拋頭露面，則「黑狗」既然願意出面交付
    安非他命予甲○○，顯係因被告介紹所致。倘被告確實僅係
    幫忙甲○○向「黑狗」購買安非他命，以販賣第二級毒品屬
    政府查禁之重罪，被告為避免涉及販賣第二級毒品重罪，理
    當直接介紹綽號「黑狗」予甲○○，並由甲○○直接聯絡「
    黑狗」洽談購買毒品事宜，無需透過被告幫忙聯絡，增加被
    告遭查緝販買安非他命之危險，被告捨此之途，顯然被告並
    非僅幫忙甲○○向「黑狗」購買。再依通訊監察譯文有關93
    年9月8日23時59分內容顯示：甲○○向被告表示購買毒品，
    被告應允，並要求甲○○順便交付寄放之部分槍枝零件；93
    年9月9日0時14分內容顯示：甲○○詢問被告槍枝零件之形
    狀；93年9月14日14時51分內容顯示：甲○○之妻向被告表
    示，甲○○吸毒許久未曾被抓，出事前一天拿槍枝給被告，
    警察就開始注意等情，再參諸甲○○於警詢證述：打電話給
    被告聯絡購買毒品，被告叫我順便將槍彈拿到板橋市重慶國
    中門口，交給他朋友拿走等語，足證甲○○於93年9月8日以
    電話聯絡被告購買毒品，並應被告要求交付部分槍枝零件，
    於同年月9日凌晨被告方透過「黑狗」交付甲○○所購買之
    安非他命，並順便將部分槍枝零件由「黑狗」轉交被告之情
    無誤。倘被告係單純幫忙甲○○聯絡「黑狗」購買毒品，「
    黑狗」與甲○○間應僅單純為安非他命交易買賣，尚不涉及
    甲○○應被告要求透過「黑狗」轉交部分寄放槍枝零件予被
    告，故被告辯稱：幫忙甲○○聯絡「黑狗」購買毒品，要屬
    虛妄。本件應係被告販賣安非他命予甲○○，僅93年9月9日
    由「黑狗」交付安非他命予甲○○之事實，要無違誤。是甲
    ○○事後變更所證：請被告幫忙買安非他命，顯係迴護被告
    之詞；被告所云：「黑狗」是毒品來源等情，均不足採信。
    至被告被查獲時，雖未查扣到磅秤等販賣毒品所常用之器具
    ，然被告為避免其非法持有之槍枝零件遭受查獲，寄藏於甲
    ○○住處，則被告將販賣安非他命之器具如磅秤寄藏於他處
    ，尚非不可能，自難因未查獲磅秤等物，率爾遽論被告無販
    賣安非他命之犯行。
(四)被告辯稱：沒有賺甲○○的錢云云。惟被告有上開2 次販售
    安非他命各2,000 元予甲○○之事實，業如上述。且按第二
    級毒品安非他命為政府列管，查緝甚嚴，市場上取得不易，
    依毒品危害防制條例第4條第2項規定，販賣第二級毒品處無
    期徒刑或7年以上有期徒刑，得併科新臺幣700萬元以下罰金
    ，處罰甚重，被告若無營利意圖，實無以自己使用之電話與
    甲○○聯絡販毒事宜，並親自出面交付安非他命予甲○○，
    而甘冒被查獲所可能涉犯販賣毒品重罪追訴之理。且販賣毒
    品因屬違法行為，非可公然為之，亦無公定之價格，無論瓶
    裝或紙包，均可任意分裝增減分量，每次買賣之價差，亦隨
    時依雙方資力、關係之深淺、需求之數量、來源是否充裕、
    販賣者是否渴求資金、查緝是否嚴緊、購買者被查獲時供述
    購買對象之可能性之風險評估等，而異其標準，非可一概而
    論，販賣之利得除經坦承及價量俱臻明確外，委難察得實情
    ，販賣之人從價差或量差中牟利方式雖異，但其圖利之非法
    販賣行為則一。如上所述，被告自始至終均否認基於營利意
    圖販賣安非他命予甲○○，則被告販入安非他命之確實進價
    即無從知悉，當亦無從知悉被告販賣安非他命予甲○○所賺
    取之差價。參以被告自承：與甲○○交情普通（93年度偵字
    第16443 卷第12頁），且甲○○應允被告將槍枝零件寄放於
    其住處，目的乃為「比較方便得到安非他命」（購買及轉讓
    ），並非交情深厚所致，故被告與甲○○僅為泛泛之交當可
    認定。因販賣安非他命行為，事涉重典，苟無利潤可圖，被
    告豈會干冒重典親自交付安非他命予甲○○之可能。是被告
    辯稱，沒有賺錢，充其量只是轉讓云云，顯係為求脫免販賣
    安非他命重罪之詞，要無可採。雖甲○○證述：向被告買安
    非他命，被告有算便宜一點等語，惟其亦證稱：那是自己想
    的，有無便宜不知道等語，自難據此為被告有利之證詞。綜
    上，被告基於營利意圖，前後2次每次販賣2,000元安非他命
    予甲○○之事證明確，犯行堪以認定。
(五)甲○○於警詢、偵查、原審所證，對於被告販賣安非他命予
    伊之次數，前後雖有些許不同，惟其前後均證述：被告販賣
    安非他命予伊之主要事實相符，佐以被告坦承於93年9月4日
    親自，93年9月9日由「黑狗」將安非他命交予甲○○等不利
    於己之陳述及通訊監察譯文，堪認被告各以2,000 元販賣安
    非他命2 次予甲○○無誤。雖甲○○於警詢證稱：這2、3年
    來每星期向被告購買毒品等情，惟倘係每星期購買，何以監
    聽譯文自93年8月12日起至同年9月10日止，被告與甲○○間
    通訊監察譯文內容涉及購買安非他命之事宜僅93年9月3日23
    時4分、同年9 月4日2時13分59秒、同年9月8日23時59分等3
    次（其中1 次未購得），此部分所證尚難遽信。又甲○○於
    偵查中證述：在槍枝零件工具寄放之前都是從被告處買得安
    非他命，每次1,000元，寄放後被告每次來，都在我住處施
    用安非他命，我也會跟他一起用等語，顯然與通訊監察譯文
    被告於寄放槍枝零件於甲○○住處後，甲○○仍有向被告購
    買安非他命之情不同，此部分所證，亦難採信。甲○○於原
    審先證述：向被告購買2、3次安非他命，以今日所證為準；
    後證述：自92年12月開始才向被告買毒品，一個月平均3次
    左右等語，前後顯然矛盾，原審所證亦不足採。甲○○於本
    院證稱：是請被告向「黑狗」購買，現金是交給那個人（非
    被告），真的沒有看過被告販賣等語，然其否認於93年9月9
    日由「黑狗」交付安非他命予伊時，伊同時交付被告寄放部
    分槍枝零件予「黑狗」，與甲○○於警詢所證及通訊監察譯
    文不同，所證亦難採信。又甲○○於本院前審證述向被告購
    買安非他命之情形（除「有需要時，請被告幫伊購買」之證
    詞除外），已如上述，較符合通訊監察譯文之內容，並與被
    告不利於己之陳述相同，自以該次所證購買情節較為可採。
    至被告以向甲○○之妻借款未還，甲○○刻意誣陷云云，惟
    被告對於何時、分幾次向甲○○之妻借款均稱不知情等語（
    本院上更一字第176卷第31頁），顯與常情有悖，且與甲○
    ○於本院證述：當時與被告無債權債務關係等語不符，所辯
    自難驟信。
(六)綜上所述，被告所辯，核不足採。本件事證明確，被告犯行
    堪以認定，應依法論科。
三、被告行為後，刑法於95年7月1日修正施行，有關本件情形：
  (1)修正後刑法第28條將「實施」修正為「實行」，不包括「陰
    謀犯」、「預備犯」，範圍已有限縮，共同正犯之範圍既因
    此有變動，自屬犯罪後法律有變更，比較新舊法，以修正後
    刑法有利於被告。
  (2)修正後刑法將第56條連續犯之規定刪除，此刪除雖非犯罪構
    成要件之變更，但顯已影響行為人刑罰之法律效果，自屬法
    律有變更，比較結果，以舊法有利於被告。
  (3)刑法第47條、第49條關於累犯之規定亦同修正，修正後以出
    於故意再犯有期徒刑以上之罪者為限，並增訂強制工作免其
    其執行或執行完畢後，5 年內故意再犯有期徒刑以上之罪者
    ，以累犯論之規定（擬制累犯），且刪除「依軍法」受裁判
    者，不適用累犯之規定，以求司法與軍法一致。是以修正後
    之累犯範圍互有減縮及擴張，自屬法律之變更。經比較修正
    前後之法律，被告均構成累犯，適用舊法對被告並無不利。
  (4)綜上，比較結果，以修正前刑法較有利於被告，應整體適用
    修正前刑法予以論處。
四、核被告所為，係犯毒品危害防制條例第4條第2項之販賣第二
    級毒品罪。其販賣前、後持有安非他命之低度行為，應為其
    販賣之高度行為所吸收，不另論罪。被告就93年9月9之販賣
    第二級毒品犯行，與「黑狗」有犯意聯絡、行為分擔，依修
    正前刑法第28條規定為共同正犯。又被告先後2 次販賣第二
    級毒品安非他命犯行，時間緊接，犯罪構成要件相同，顯係
    基於概括犯意為之，為連續犯，應依修正前刑法第56條規定
    論以一罪，並加重其刑（其中法定刑為無期徒刑部分依法不
    得加重）。查被告有如事實欄所載前科紀錄，有本院被告前
    案紀錄表1份在卷可查；其受有期徒刑之執行完畢後5年內，
    再犯本案有期徒刑以上之罪，為累犯，應依修正前刑法第47
    條規定加重其刑，並遞加之（法定刑為無期徒刑部分依法仍
    不得加重）。
五、原審以被告犯罪事證明確，據以論罪科刑，固非無見。惟查
    ：(1)自甲○○住處扣得被告所販賣之毒品，經送鑑驗結果，
    其種類為甲基安非他命，已如上述，原審就上開毒品鑑驗通
    知書未為調查，而誤認其種類及數量；且於審判期日未調取
    扣案上開第二級毒品甲基安非他命2 小包提示予被告辨認，
    與刑事訴訟法第164條第1項規定相違，均有未洽。(2)被告僅
    於93年9 月4日、9月9日2次販賣安非他命之犯行，原審疏未
    詳察遽認被告於92年12月某日起至93年9月3日間亦有販賣安
    非他命犯行，自有未合。(3)被告行為後，刑法於94年1月7日
    修正公布，自95年7月1日施行，原判決未及比較新舊法，尚
    有未合。被告上訴否認犯罪，就上開92年12月某日起至93年
    9月3日間應不另為無罪諭知部分，尚非全無理由，且原判決
    既有上開可議，應由本院將原判決關於販賣第二級毒品部分
    撤銷改判。爰審酌被告販賣毒品為政府嚴懲之犯罪，竟罔顧
    政府三申五令，圖一己私利販賣第二級毒品危害他人，惟所
    販賣對象僅1人、次數僅2次，情節尚非重大，且犯後亦坦認
    部分犯罪事實，及其素行、手段、目的、犯後態度等一切情
    狀，量處如主文第2項所示之刑。扣案上開安非他命2小包（
    合計淨重0.53 公克，各取0.0 1公鑑驗，驗餘淨重0.51公克
    ），係查獲之第二級毒品，不問屬於犯人與否，應依毒品危
    害防制條例第18條第1 項前段諭知沒收銷燬；又用以裝盛上
    開安非他命所用之包裝袋2 個，因該等毒品已販售交予甲○
    ○，為甲○○所有，故不併宣告沒收。又被告二次販賣第二
    級毒品之所得共4,000 元，雖未扣案，但依其性質並無滅失
    問題，應依毒品危害防制條例第19條第1 項之規定沒收（其
    中2,000 元與共犯「黑狗」連帶沒收），如全部或一部不能
    沒收時，以其財產抵償之。至在被告住處另查扣之第二級毒
    品安非他命、吸食器及殘渣袋等物，業經原審法院及本院各
    以93年度訴字第1010號、94年度上訴字第551 號認定屬於被
    告吸食所用之毒品及器具，而分別諭知沒收銷燬及沒收，全
    案並已確定在案，並與被告所犯前罪無直接關連，故不宣告
    沒收，附此敘明。
六、公訴意旨另以：被告於90、91年間起至93年9月3日止，另基
    於概括之犯意，連續以每小包1,000 元之價格，販賣第二級
    毒品安非他命予甲○○施用等語，因認被告此部分所為亦犯
    毒品危害防制條例第4條第2項之販賣第二級毒品罪嫌。訊據
    被告堅決否認有此部分犯行，辯稱：只在93年9月4、同月9
    日幫甲○○向「黑狗」買2 次安非他命而已，其他時候甲○
    ○叫伊幫他買，但「黑狗」很難找，伊常常找不到「黑狗」
    ，也沒幫甲○○買到等語。經查：
(一)甲○○先於警訊時證稱：最近2、3年都是向被告買安非他命
    吸用云云（14878 號卷第17頁反面），後於原審時證稱：92
    年12月才經由朋友介紹認識被告云云（原審卷第181 頁），
    前後所證已見矛盾，自難遽信。嗣又於原審證稱：自92年12
    月開始向被告買安非他命，一個月平均買3次，大約10天1次
    ，最少買1,000元，最多買2,000元云云（原審卷第181 頁）
    ；惟參酌卷附通訊監察譯文顯示，自93年8起至9月間，甲○
    ○因購買毒品而與被告聯絡提及「處理」內容者，僅93年9
    月3日、9月4日、9月8 日等情，顯與上開所證，並不相符。
    再甲○○於本院前審證述：93年7 月以前確實有向被告買過
    ，但是時間、次數現在不記得了，跟他買1張就是1包安非他
    命1,00 0元，每次買1包或是2包，因為有時候跟他買沒有買
    到，所以現在我沒辦法確定我總共買幾次等語（本院前審卷
    第92頁反面），是其既無法明確指訴向被告購買安非他命之
    詳細時間、地點、數量及價格，尚難以甲○○前後不一之指
    述遽認被告有此部分犯行。
(二)依卷附通訊監察譯文，甲○○雖於93年7 月18日14時12分，
    聯繫被告提及有關「處理二張」之電話，惟觀諸該對話內容
    被告已明確表示「我確定後再過啦」等語，被告並未就購買
    安非他命之事應允甲○○。且自卷附通訊監察譯文可知，甲
    ○○與被告於93年7月18日14時12分以後至93年7月19日止，
    未再有任何通聯，益證被告確實未就購買毒品或交付毒品等
    相關事宜與甲○○聯絡。是甲○○雖有向被告表示購買安非
    他命之意，惟被告並未應允而達成買賣之合意，且亦無證據
    足以證明被告有何其他著手於該次販賣安非他命犯罪之行為
    ，所為自不成立犯罪。
(三)此外，復查無其他證據足以證明被告於90、91年間至93年9
    月3 日止，有公訴人所指之販賣安非他命犯行，此部分犯行
    即屬不能證明，原應為無罪之諭知。惟因公訴人認為此部分
    與前開起訴論罪部分有連續犯之裁判上一罪關係，故不另為
    無罪之諭知。
據上論斷，應依刑事訴訟法第369條第1項前段、第364條、第299
條第1項前段，毒品危害防制條例第4條第2項、第18條第1項、第
19條第1 項，刑法第2條第1項前段、第11條前段，修正前刑法第
28條、第47條、第56條，判決如主文。
本案經檢察官覃正祥到庭執行職務。
中    華    民    國    97    年     1    月    31    日
                  刑事第二庭審判長法  官  呂丹玉
                                  法  官  王詠寰
                                  法  官  李麗玲
以上正本證明與原本無異。
如不服本判決，應於收受送達後10日內向本院提出上訴書狀，其
未敘述上訴之理由者並得於提起上訴後10日內向本院補提理由書
（均須按他造當事人之人數附繕本）。
                                  書記官  廖婷璇
中    華    民    國    97    年    1     月    31    日
附錄：本案論罪科刑法條全文
毒品危害防制條例第四條
製造、運輸、販賣第一級毒品者，處死刑或無期徒刑；處無期徒
刑者，得併科新臺幣一千萬元以下罰金。
製造、運輸、販賣第二級毒品者，處無期徒刑或七年以上有期徒
刑，得併科新臺幣七百萬元以下罰金。
製造、運輸、販賣第三級毒品者，處五年以上有期徒刑，得併科
新臺幣五百萬元以下罰金。
製造、運輸、販賣第四級毒品者，處三年以上十年以下有期徒刑
，得併科新臺幣三百萬元以下罰金。
製造、運輸、販賣專供製造或施用毒品之器具者，處一年以上七
年以下有期徒刑，得併科新臺幣一百萬元以下罰金。
前五項之未遂犯罰之。


司法院資訊處製作；財團法人民間司法改革基金會備份。
